Antonio Vásquez Briones

+56992935020 – <u>advasquezbr@gmail.com</u> Donatello 7420, Las Condes -Santiago - Chile

Perfil Profesional

Ingeniero Civil en Automatización, con habilidades y experiencia en Desarrollo de Software, Control Automático y Docencia. Hábil programador y buen presentador. Destaca por sus resultados en la constante mejora de flujos de trabajo y productividad por medio de automatización, digitalización de procesos y una siempre prolija presentación y despliegue de la información orientada a objetivos y resultados dentro de plazos establecidos.

Educación

- Universidad del Bío-Bío, Concepción Chile.
 Ingeniero Civil en Automatización, 2014, Licenciado en Ciencias de la Ingeniería 2013
- Liceo Industrial Metodista, Coronel Chile.
 Técnico en Electrónica 2007.

Experiencia

04-2018 a la fecha

Ingeniero de Investigación y Desarrollo Nivel II - Quality Assurance - Synopsys Inc. Mountain View US. (R&D Center Chile, Vitacura)

- Se encarga de validación de Release's y Nightly-Builds de Design Compiler (DC).
- Realiza seguimiento diario a métricas de calidad y estabilidad provenientes de pruebas masivas distribuidas en clusters Unix de gran escala utilizando testcases de diversos clientes.
- Lidera el desarrollo diversas herramientas que permiten mejorar la cobertura y tiempos de respuesta de diversos análisis y tareas del orden de días a minutos. Se destaca por brindar soluciones innovadoras para el análisis de repetibilidad, gestión automática de reportes, monitoreo y balance del uso de Clusters y Servicio de Gestión de experimentos para desarrolladores. (Python, Django, Pandas, ScyPy, WebScraping, PostgreSQL, MongoDB)
- Desarrolla redes internas de cooperación entre Desarrolladores, Manager's y Clientes de diversas compañías y países. (AMD, Nvidia, Intel, Apple, TSMC, entre otros)(Santiago-Shanghai-Bangalore-Mountain View)
- Toda comunicación al interior de la compañía, escrita y hablada es en idioma inglés.

03-2015 al 03-2018

Docente de Electrónica y Automatización INACAP Universidad y CFT, Concepción-Talcahuano

- Dicta cursos como Sistemas de control, Redes Industriales, Robótica Industrial, Microcontroladores, Electrónica de Potencia e "Internet de las cosas", entre otros. Amplio uso y práctica en tecnologías y estándares industriales; Sistemas centralizados y distribuidos, diversos protocolos de comunicación, Desarrollo de sistemas SCADA, integración mediante OPC DA/UA y virtualización de ambientes de laboratorio. (Kepserver, Simatic S7, ABB IRB, DeltaV, Infilink, Hart, W-Hart, Modbus, Profibus, Matlab)
- Relator de programas corporativos SENCE de Instrumentación y Controladores Industriales. (HART, Siemens, ABB)
- Durante su estadía en la sede Concepción implementa diversas demostraciones de robótica y domótica en aulas y espacios comunes.
- Obtención del Reconocimiento Lideres del Sur -Diario El Sur- Reconoce su aporte a la Región por medio de la divulgación y enseñanza de la Robótica a jóvenes en vulnerabilidad social.

02-2018 y 07-2018

Relator SENCE Arduino, Raspberry Pi e IoT Capacita OTIC, Vitacura Santiago.

 Dicta el curso intensivo de capacitación SENCE, orientado a docentes de áreas TI a lo largo de todas las sedes de Inacap. Durante 2 periodos consecutivos. Un Programa de entrenamiento consistente en talleres y proyectos prácticos, para habilitar a docentes en la enseñanza y asesoría de sus alumnos en áreas como loT, Arduino, Raspberry Pi y diversas tecnologías opensource.

07-2013 al 03-2015

Docente de Electrónica.

Liceo Industrial Metodista, Coronel.

- Dicta clases de Electrónica de Potencia y Sistemas Digitales.
- Lidera grupo de Robótica de la Institución, obtención del **Primer Lugar en Competencia de Robótica Inacap Robotics Challenge 2016**.

07-2011 al 07-2012

Técnico en Instrumentación Industrial

Elinserv Ltda. Los Ángeles.

- Encargado del "comisionamiento", puesta en marcha y resolución de problemas en diversas plantas de generación eléctrica de la Región del Bío-Bío. Traductor técnico en diversas faenas de carácter internacional.
- Calibración y configuración de instrumentos de campo principalmente con protocolos HART y Fieldbus.

03-2009 al 12-2012

Universidad del Bío-Bío, Campus Concepción.

Alumno ayudante en asignaturas de Calculo I, Control de Movimiento y Señales y Sistemas.

Habilidades Técnicas.

Idiomas

Español Nativo e Inglés de negocios. (2 años de experiencia trabajando en inglés, presencial y remoto)

Lenguajes de Programación, Librerias y/o Herramientas. (IT)

Python~(Django,~Pandas,~ScyPy,~OpenCV),~C/C++,~Processing,~Expresiones~Regulares,~Latex,~Matlab,~Wolfram~Mathematica.

Web: Html, CSS, Javascript -Ajax, JQuery, Bootstrap-

Control de versiones: Git, Perforce.

Tecnologías Industriales (OT)

OPC DA/UA, Kepware Kepserver, Modbus RTU/TCP/IP, FieldBus, Profibus, HART, Simatic S7, ABB IRC Robotic Systems, Autocad.

• Oficina, Project Management

Microsoft Office, Teams, Planner, Jira, CRM.

Otros

- Participa frecuentemente en el desarrollo y asesoría de proyectos de pequeña escala relacionados con IoT, domótica y productos varios, para pequeños clientes; emprendedores, innovadores y estudiantes memoristas.
- Autodidacta, gran parte de sus conocimientos en electrónica y programación, adicional a la formación universitaria, han sido aprendidos por propia motivación, auto enseñanza y experiencia en diversas implementaciones.
- Músico: compositor y guitarrista.

Pretensión Renta: \$2.100.000.- sueldo líquido.